臺灣板橋地方法院刑事判決　　　　　　　　　　　　　九十年度訴字第二二號
　　公　訴　人　臺灣板橋地方法院檢察署檢察官
　　被　　　告　胡志坤
右列被告因毒品危害防制條例案件，經檢察官提起公訴（九十年度毒偵緝字第七三三
號），及移送併案（九十年度毒偵字第四０００號）審理，本院判決如左：
    主  文
胡志坤連續施用第一級毒品，累犯，處有期徒刑拾月。扣案之第一級毒品海洛因貳包
（壹包驗餘淨重零點壹柒公克、壹包驗餘淨重零點壹伍公克），均沒收銷燬之。
    事  實
一、胡志坤前於民國八十二年間因施用毒品案件，於八十三年八月十一日經台灣高等
    法院以八十三年度上訴字第四０二六號判處有期徒刑十月，同日確定，嗣於八十
    七年十二月三日執行完畢，仍不知悔改，前於八十八年間，因施用第一級毒品海
    洛因，經本院以八十八年度毒聲字第五０一０號裁定令入戒治處所施以強制戒治
    後，至八十九年十一月二十日強制戒治期滿，於八十九年十一月二十日經台灣板
    橋地方法院檢察署檢察官以八十九年度戒毒偵字第七九三號為不起訴處分確定。
    胡志坤復基於施用第一級毒品海洛因之概括犯意，於前開不起訴處分後五年內之
    九十年三月十七、十八日起至同年十月十一日止，在台北縣三重市○○○路公園
    內之廁所，以將海洛因摻入香煙內吸食之方式，連續施用第一級毒品海洛因多次
    （約十天施用一次）。嗣胡志坤於(1)九十年三月二十日十四時許，在臺北縣三重
    市○○街三十二號前，經警查獲，並扣得第一級毒品海洛因一包（驗餘淨重０．
    一七公克）；(2)又於同年十月十二日十七時十分許，在台北縣三重市○○路○段
    一六四號頂樓，為警查獲，並扣得第一級毒品海洛因一包（驗餘淨重０．一五公
    克）。
二、案經台北市政府警察局中正第一分局報請台灣板橋地方法院檢察署檢察官偵查起
    訴及移送併案審理。
    理  由
一、右揭事實，業據被告胡志坤於本院審理中坦承不諱。而被告於事實欄一、(1)所示
    時地經警查獲時扣得之白色粉末一包（驗餘淨重０．一七公克），經法務部調查
    局以化學呈色法及氣相層析質譜儀分析法鑑驗結果，確認含有海洛因成分，此有
    法務部調查局九十年四月二十七日（九０）陸（一）00000000號鑑定通
    知書一紙附卷可稽；又被告該次經警查獲於警訊時所採集之尿液送檢驗結果，確
    呈嗎啡陽性反應，有台北市立療養院九十年三月二十六日煙毒尿液檢驗報告書（
    四）影本一份可參。被告於事實欄一、(2)所示時地扣案之白色粉末一包（驗餘淨
    重０．一五公克），經法務部調查局以前開相同方法檢驗結果，亦確認係第一級
    毒品海洛因，此有該局九十年十二月十日（九０）陸（一）00000000號
    鑑驗通知書一份在卷可參；而被告該次經警查獲於警訊時所採集之尿液送檢驗結
    果，確呈嗎啡陽性反應，有昭信科技顧問股份有限公司九十年十月二十九日濫用
    藥物陽性檢體檢檢驗報告一紙在卷足憑。足證被告前開自白，與事實相符。又被
    告前於八十八年間，因施用第一級毒品海洛因，經本院以八十八年度毒聲字第五
    ０一０號裁定令入戒治處所施以強制戒治後，至八十九年十一月二十日強制戒治
    期滿，於八十九年十一月二十日經台灣板橋地方法院檢察署檢察官以八十九年度
    戒毒偵字第七九三號為不起訴處分確定等情，復有台灣板橋地方法院檢察署八十
    九年度戒毒偵字第七九三號不起訴處分書影本、臺灣高等法院檢察署刑案紀錄簡
    覆表、台灣高等法院被告全國前案紀錄表各一份在卷可稽。被告自前次強制戒治
    期滿並經檢察官為不起訴處分確定後，五年內再連續施用第一級毒品之犯行，堪
    以認定，應依法論科。
二、核被告胡志坤所為，係犯毒品危害防制條例第十條第一項之施用第一級毒品罪。
    其多次持有第一級毒品海洛因之低度行為，為多次施用之高度行為所吸收，均不
    另論罪。其先後多次施用第一級毒品之行為，時間密接，所犯為構成要件相同之
    罪名，顯係基於概括犯意反覆為之，應依連續犯之規定，論以一罪，並加重其刑
    。又被告係基於概括之犯意，自九十年三月十七、十八日起至同年十月十一日止
    連續施用第一級毒品海洛因，為連續犯係裁判上一罪，則被告於九十年三月二十
    日採尿前二十六小時內某時一次施用第一級海洛因以外之其他多次施用第一級毒
    品海洛因之犯行，雖未據檢察官起訴，自為本件起訴效力所及，本院自應一併審
    理。被告有如事實欄所載之論罪科刑執行情形，有前開台灣高等法院檢察署刑案
    紀錄簡覆表及台灣高等法院被告全國刑案紀錄表各一份在卷可憑，其於有期徒刑
    執行完畢後五年內，再犯有期徒刑以上之本罪，為累犯，依法遞加重其刑。爰審
    酌被告前因施用毒品，在經送強制戒治執行完畢，並經為不起訴處分後，再觸犯
    本罪，顯見戒除毒癮之意志薄弱，惟念其犯行係戕害自身，對社會治安之危害尚
    非甚鉅，暨其犯後於本院審理中坦承之態度等一切情狀，量處如主文所示之刑，
    以示懲儆。
三、於事實欄一、(1)、(2)所示時地扣案之第一級毒品海洛因二包（一包驗餘淨重０．
    一七公克、一包驗餘淨重０．一五公克），均係第一級毒品，不問屬於犯人與否
    ，應依毒品危害防制條例第十八條第一項前段之規定，宣告沒收銷燬。至於事實
    欄一、(2)所示時地，另扣案之注射針筒二支，非屬違禁物，而被告亦否認係供其
    於本案中施用海洛因所用之物，且核與被告前開伊係「以將海洛因摻入香煙內吸
    食之方式施用」之自白不符，故不予宣告沒收。
據上論斷，應依刑事訴訟法第二百九十九條第一項前段，毒品危害防制條例第十條第
一項、第二十三條第二項前段、第十八條第一項前段，刑法第十一條前段、第五十六
條、第四十七條，判決如主文。
本案經檢察官王正皓到庭執行職務。
中      華      民      國      九十一    年      二      月    十五    日
                                  臺灣板橋地方法院刑事第四庭
                                        法  官  劉  大  衛
右正本證明與原本無異。
如不服本判決，應於判決送達後十日內向本院提出上訴狀
                                        書記官  蕭  興  南
中      華      民      國      九十一      年      二    月    十九    日
附錄本案所犯法條全文
毒品危害防制條例第十條
施用第一級毒品者，處六月以上五年以下有期徒刑。
施用第二級毒品者，處三年以下有期徒刑。